最高法院刑事判決　　　　　　一○○年度台上字第六八四三號
上　訴　人　林金龍
上列上訴人因搶奪案件，不服台灣高等法院高雄分院中華民國一
○○年八月一日第二審判決（一○○年度上訴字第一二二八號，
起訴案號：台灣高雄地方法院檢察署九十八年度偵字第三七二二
五號），提起上訴，本院判決如下：
    主  文
上訴駁回。
    理  由
按刑事訴訟法第三百七十七條規定，上訴於第三審法院，非以判
決違背法令為理由，不得為之。是提起第三審上訴，應以原判決
違背法令為理由，係屬法定要件。如果上訴理由書狀並未依據卷
內訴訟資料，具體指摘原判決不適用何種法則或如何適用不當，
或所指摘原判決違法情事，顯與法律規定得為第三審上訴理由之
違法情形，不相適合時，均應認其上訴為不合法律上之程式，予
以駁回。本件上訴人林金龍上訴意旨略稱：上訴人因不諳法律致
疏漏未補正第二審上訴理由而遭原審法院駁回上訴，現補述理由
並以此提起第三審上訴；本件作案過程道路之監視器所拍攝之人
，僅有同案被告沈政昇（上訴書誤為沈振昇）一人，並無上訴人
，警方傳訊被害人指認時，也證述並非上訴人所為，檢方羈押上
訴人之原因係監視器有拍到沈政昇前來找上訴人，檢察官勘驗監
視器畫面亦顯示並非上訴人所為。原審未積極調查證據，張冠李
戴，以偏蓋全，遽認係上訴人所為，有違刑事訴訟法第三百七十
九條第十款、第十四款之違法云云。
惟查：不服地方法院之第一審判決而上訴者，應向管轄第二審之
高等法院為之。上訴書狀應敘述具體理由。第二審法院認為上訴
書狀未敘述理由者，應以判決駁回之。刑事訴訟法第三百六十一
條第一項、第二項、第三百六十七條前段分別定有明文。所謂應
敘述「具體理由」，係指須就不服之判決為具體之指摘而言，如
僅泛稱原判決認事用法不當、採證違法，判決不公或量刑失當等
，並未依據卷內既有訴訟資料或提出新事證，指摘或表明第一審
判決之認事、用法或量刑等，有足以影響判決本旨之違法或不當
情形，而構成應予撤銷之具體事由者，均非具體理由。本件原判
決以第一審判決就搶奪罪部分，論上訴人共同犯搶奪罪，量處有
期徒刑一年六月之判決後，上訴人提出之第二審上訴理由書狀，
僅空言指摘原判決量刑過重等語，經第一審法院裁定命其於收受
裁定後五日內補正上訴理由，該裁定已於民國一○○年六月二十
二日合法送達，上訴人迄未補正，因認上訴人之上訴狀未敘述具
體理由，其上訴不合法律上程式，爰不經言詞辯論，逕行駁回，
已敘明其所憑之依據及認定之理由，上訴意旨，對於原審從程序
上駁回其上訴，究竟如何違背法令，並無一語為具體指摘。依其
上訴理由狀所載，顯與法律規定得為第三審上訴理由之違法情形
，不相適合。其上訴不合法律上之程式。應予駁回。
據上論結，應依刑事訴訟法第三百九十五條前段，判決如主文。
中    華    民    國  一○○  年   十二   月    八    日
                      最高法院刑事第十二庭
                          審判長法官  陳  世  雄  
                                法官  張  祺  祥  
                                法官  宋      祺  
                                法官  惠  光  霞  
                                法官  周  盈  文  
本件正本證明與原本無異
                                      書  記  官  
中    華    民    國  一○○  年   十二   月   十三   日
                                                      Ｅ